臺灣高雄地方法院刑事判決
111年度簡上字第187號
上  訴  人  
即  被  告  陳美惠



上列被告因偽造文書案件，不服本院高雄簡易庭中華民國111年4
月25日所為111年度簡字第587號第一審簡易判決（原聲請簡易判
決處刑案號：111年度調偵字第10號），提起上訴，本院管轄之
第二審合議庭判決如下：
    主  文
上訴駁回。
    事實及理由
一、本案經本院審理結果，認第一審簡易判決之認事用法及量刑
    均無不當，應予維持，本判決之事實、證據及理由，除證據
    部分另補充：「上訴人即被告陳美惠（下稱被告）於本院第
    二審所為之自白」，以及理由部分補充：「被告利用不知情
    之陳尉州填載獨立經銷商申請表、偽造徐建合之簽名，應論
    以間接正犯」外，其餘均引用第一審判決書之記載（如附件
    ）。
二、證據能力部分：
    本判決所引用之供述證據（含書面陳述），屬被告以外之人
    於審判外所作之陳述者，公訴人、被告對於此部分供述證據
    之證據能力，均表示同意有證據能力（見本院簡上卷第41頁
    ），本院斟酌此等供述證據作成時之情況，並無違法不當情
    事，且認為以之作為證據應屬適當，依刑事訴訟法第159 條
    之5 第1 項之規定，得作為證據。至以下所引用之非供述證
    據，均非人對現場情形之言詞描述本身，自無傳聞法則之適
    用，且無違法取得之情形，故亦得作為證據。
三、本案被告上訴意旨略以：我只用告訴人名義買了新臺幣（下
    同）5,000多元的東西，因為當時有優惠，後來我馬上幫告
    訴人退出，沒有實際造成他人損失。我用3,000元跟告訴人
    和解，也有說有損失會賠償他，請求從輕量刑云云。
四、按量刑輕重，係屬事實審法院得依職權自由裁量之事項，苟
    已斟酌刑法第57條各款所列情狀而未逾越法定刑度，不得遽
    指為違法（最高法院72年度台上字第6696號判例意旨參照）
    。復按在同一犯罪事實與情節，如別無其他加重或減輕之原
    因，下級審法院量定之刑，亦無過重或失輕之不當情形，則
    上級審法院對下級審法院之職權行使，原則上應予尊重（最
    高法院85年度台上字第2446號判決參照）。
五、原審判決認被告所犯本案刑法第216條、第210條之行使偽造
    私文書罪犯行事證明確，據以論罪科刑，並審酌被告未得告
    訴人徐建合之同意或授權，即率爾偽造告訴人之署名及偽造
    「獨立經銷商申請表」之私文書，並將該文書交付被害人美
    商婕斯環球有限公司台灣分公司而行使之，危害經濟市場秩
    序及社會信用，亦足生損害於告訴人及被害人，所為實不足
    採；惟念及被告犯後坦承犯行，犯後態度尚可，且於本院審
    理中業與告訴人成立調解，並已賠償告訴人3,000元，告訴
    人亦具狀撤回其告訴等情，有高雄市林園區調解委員會調解
    書、刑事撤回告訴狀在卷可參，堪認被告犯後已獲得告訴人
    之諒解，而被告除本件犯行外，別無其他前科紀錄，有臺灣
    高等法院被告前案紀錄表在卷可憑，素行尚可，兼衡其犯罪
    動機、手段及如個人基本資料查詢結果所示之教育程度等一
    切具體情狀，於法定刑度內量處被告有期徒刑2月，並諭知
    易科罰金之折算標準，以及宣告緩刑2年。本院認原審認事
    用法並無違誤，至被告雖以上開理由提起本件上訴，然原審
    判決已審酌被告之犯行情節、已獲得告訴人之諒解以及無其
    他前科紀錄之素行等情，且被告擅自以告訴人之名義，偽造
    告訴人申請成為被害人公司之獨立經銷商之申請表並行使，
    告訴人即與被害人公司之間存在一定之權利義務關係，告訴
    人之個人資料也將供被害人公司做相關利用，確實可能造成
    告訴人以及被害人公司之權利受損，故被告以其行為未對他
    人造成損害，請求減輕刑度為理由提起上訴，為無理由，應
    予駁回。
據上論斷，應依刑事訴訟法第455 條之1 第1 項、第3 項、第36
4 條、第368 條、第373 條，判決如主文。
本案經檢察官游淑玟聲請簡易判決處刑，檢察官葉容芳到庭執行
職務。
中　　華　　民　　國　　111 　年　　9 　　月　　22　　日
                  刑事第十五庭審判長法　官  方錦源
                                    法  官  黃立綸 
                                    法  官  都韻荃
以上正本證明與原本無異。
不得上訴。
中　　華　　民　　國　　111 　年　　9 　　月　　22　　日
　　　　　　　　　　　　　　　　　  書記官  王芷鈴